臺灣高雄地方法院刑事判決　　　　　　　　　　九十三年度訴字第九四八號
　　公　訴　人　臺灣高雄地方法院檢察署檢察官
　　被　　　告　乙○○
右列被告因違反毒品危害防制條例案件，經檢察官提起公訴（九十三年度毒偵字第六
七號），暨移
署九十三年度毒偵字第七七六號），嗣因被告就被訴事實為有罪之陳述，經本院合議
庭裁定由受命法官獨任適用簡式審判程序審理，本院判決如左：
    主  文
乙○○連續施用第一級毒品，累犯，處有期徒刑拾月，扣案第一級毒品海洛因參包（
合計淨重零點壹貳公克、空包裝重零點陸玖公克）及均殘留第一級毒品海洛因之注射
針筒貳支、剷管壹支，均沒收銷燬之。
    事  實
一、乙○○前於民國八十七年間，因施用毒品案件，經本院裁定送觀察、勒戒後，認
    無繼續施用毒品之傾向，施用第一級毒品部分由臺灣高雄地方法院檢察署檢察官
    於八十七年七月三十一日，以八十七年度偵字第一五四四九號為不起訴處分確定
    ，施用第二級毒品部分則由本院於八十七年十一月二十四日，以八十七年度訴字
    第一一三二號判決免刑確定。又因施用第二級毒品案件，經本院裁定送觀察、勒
    戒後，認有繼續施用毒品之傾向，再裁定令入戒治處所，施以強制戒治，並由本
    院於八十九年五月二十九日，以八十九年度鳳簡字第三三八號判處有期徒刑六月
    ，並告確定；復於八十九年間，因施用第一、二級毒品案件，經本院裁定令入戒
    治處所，施以強制戒治，並由本院於八十九年十月二十七日，以八十九年度訴字
    第二０五五號分別判處有期徒刑一年二月及七月，應執行有期徒刑一年八月，上
    訴後，經臺灣高等法院高雄分院於九十年二月二十一日，以八十九年度上訴字第
    一八二七號判決上訴駁回而告確定；上開二案嗣經定應執行刑為有期徒刑二年確
    定，入監服刑後，甫於九十二年二月十六日縮短刑期執行完畢。詎仍不知悔改，
    竟基於施用第一級毒品之概括犯意，自九十二年七月間起至九十三年七月三十一
    日止，連續在高雄縣仁武鄉○○村○○○街三二號之住處，施用第一級毒品海洛
    因多次，嗣先後(1)於九十二年十二月二十八日晚上八時許，因涉嫌竊盜案件為警
    逮捕移送至高雄縣警察局仁武分局仁武派出所，經警命其取出證件查核時，從身
    上掉落第一級毒品海洛因三包（合計淨重零點一二公克、空包裝重零點六九公克
    ），警方另在其所穿外套口袋內查獲均殘留第一級毒品海洛因之注射針筒二支及
    剷管一支；(2)於九十三年二月二十二日下午四時五十分許，搭乘友人鄒宗欽所駕
    駛之車輛至屏東市○○路和平釣蝦場後方空地時，因該車行跡可疑為警攔檢盤查
    ，經其同意接受警方採尿送驗而查獲；(3)於九十三年四月三十日下午三時三十六
    分許，接受警方採尿送驗而查獲；(4)於九十三年七月三十一日下午二時四十分許
    ，在高雄縣大樹鄉台二一線竹寮路段為警緝獲後，接受警方採尿送驗而查獲。
二、案經高雄縣警察局仁武分局報告臺灣高雄地方法院檢察署檢察官偵查起訴，及高
    雄縣警察局林園分局、屏東縣警察局屏東分局分別報告臺灣高雄、屏東地方法院
    檢察署檢察官移送併案審理。
    理  由
一、按本件被告乙○○所犯係死刑、無期徒刑、最輕本刑為三年以上有期徒刑以外之
    罪，其於準備程序就前揭被訴事實為有罪之陳述，經受命法官告知簡式審判程序
    之旨，並聽取其與公訴人之意見後，本院認無不得或不宜改依簡式審判程序進行
    之情事，依刑事訴訟法第二百七十三條之一第一項、第二百八十四條之一規定，
    裁定本件由受命法官獨任進行簡式審判程序，合先敘明。
二、右揭犯罪事實，業據被告乙○○於本院審理中坦承不諱；且被告先後於九十二年
    十二月二十八日、九十三年二月二十二日、同年四月三十日、同年七月三十一日
    所採集之尿液，經送驗結果，均呈嗎啡陽性反應，分別有高雄縣政府衛生局九十
    三年一月十二日九三煙檢字第０三二號煙毒尿液檢驗成績書、屏東縣衛生局九十
    三年三月三日屏縣衛檢六字第九三００六七號煙毒及麻醉藥品類委託檢驗結果通
    知書、高雄縣政府衛生局九十三年五月十四日九三煙檢字第八七三號、九十三年
    八月九日九三煙檢字第一六五四號煙毒尿液檢驗成績書各一份附卷可稽。再者，
    九十二年十二月二十八日扣案之第一級毒品海洛因三包，合計淨重零點一二公克
    、空包裝重零點六九公克；同日扣案之注射針筒二支及剷管一支，經送驗均呈海
    洛因陽性反應，亦分別有法務部調查局九十三年三月十二日調科壹字第二二００
    一六七四二號鑑定通知書、高雄醫學大學附設中和紀念醫院九十三年五月十一日
    報告編號：九三０五─五八號檢驗報告各一份在卷足憑。綜上足認，被告前揭自
    白與事實相符，自可採為被告有罪之證據。則被告右揭連續施用第一級毒品海洛
    因多次之事實，應堪認定。
三、被告乙○○前於八十七年間，因施用毒品案件，經本院裁定送觀察、勒戒後，認
    無繼續施用毒品之傾向，施用第一級毒品部分由臺灣高雄地方法院檢察署檢察官
    於八十七年七月三十一日，以八十七年度偵字第一五四四九號為不起訴處分確定
    ，施用第二級毒品部分則由本院於八十七年十一月二十四日，以八十七年度訴字
    第一一三二號判決免刑確定；又因施用第二級毒品案件，經本院裁定送觀察、勒
    戒後，認有繼續施用毒品之傾向，再裁定令入戒治處所，施以強制戒治，並由本
    院於八十九年五月二十九日，以八十九年度鳳簡字第三三八號判處有期徒刑六月
    ，並告確定；復於八十九年間，因施用第一、二級毒品案件，經本院裁定令入戒
    治處所，施以強制戒治，並由本院於八十九年十月二十七日，以八十九年度訴字
    第二０五五號分別判處有期徒刑一年二月及七月，應執行有期徒刑一年八月，上
    訴後，經臺灣高等法院高雄分院於九十年二月二十一日，以八十九年度上訴字第
    一八二七號判決上訴駁回而告確定，此有臺灣高等法院被告全國前案紀錄表一份
    在卷可查，其於五年內再犯本件毒品危害防制條例第十條第一項之罪，犯罪事證
    明確，被告犯行足堪認定。
四、查海洛因係毒品危害防制條例第二條第二項所稱之第一級毒品，不得非法持有、
    施用。是核被告乙○○所為，係犯毒品危害防制條例第十條第一項之施用第一級
    毒品罪。其施用第一級毒品前後，持有海洛因之低度行為，應為施用之高度行為
    所吸收，不另論罪。被告先後多次施用第一級毒品海洛因之犯行，時間緊接，犯
    罪構成要件相同，顯係基於概括犯意反覆為之，應依連續犯之規定論以一罪，並
    依法加重其刑。又被告前因施用第二級毒品案件，經本院於八十九年五月二十九
    日，以八十九年度鳳簡字第三三八號判處有期徒刑六月，並告確定；復因施用第
    一、二級毒品案件，經本院於八十九年十月二十七日，以八十九年度訴字第二０
    五五號分別判處有期徒刑一年二月及七月，應執行有期徒刑一年八月，上訴後，
    經臺灣高等法院高雄分院於九十年二月二十一日，以八十九年度上訴字第一八二
    七號判決上訴駁回而告確定；上開案件嗣經定應執行刑為有期徒刑二年確定，入
    監服刑後，甫於九十二年二月十六日縮短刑期執行完畢，有前揭臺灣高等法院被
    告全國前案紀錄表在卷足按，其受有期徒刑之執行完畢，五年以內再犯本件有期
    徒刑以上之罪，為累犯，應依刑法第四十七條規定加重其刑，並依法遞加之。檢
    察官雖僅就被告自九十二年七月間起至同年十二月二十八日止，連續施用第一級
    毒品海洛因之犯罪事實提起公訴，惟被告其餘如事實欄所載施用第一級毒品海洛
    因之犯罪事實，與前揭起訴之施用第一級毒品罪間，有連續犯之裁判上一罪關係
    ，為起訴效力所及，本院自應併予審理。爰審酌被告前因施用毒品案件，先後經
    觀察、勒戒、強制戒治，仍未戒絕毒品，再犯本件施用毒品犯行，先後遭查獲數
    次，且施用時間長達一年之久，顯見其無悔改之意，意志不堅，有失政府制定毒
    品危害防制條例之立法美意，本不宜寬貸，惟念其施用毒品乃自戕一己之身體健
    康，尚未害及他人，犯後亦坦承犯行，態度良好等一切情狀，量處如主文所示之
    刑。扣案第一級毒品海洛因三包（合計淨重零點一二公克、空包裝重零點六九公
    克），及均殘留第一級毒品海洛因之注射針筒二支、剷管一支，業已難與第一級
    毒品海洛因析離，均屬查獲之第一級毒品，爰依毒品危害防制條例第十八條第一
    項前段規定，不問屬於犯人與否，均予宣告沒收銷燬之。
五、至被告乙○○於九十三年二月二十二日所採集之尿液，經送驗結果，另呈甲基安
    非他命陽性反應，有前揭屏東縣衛生局九十三年三月三日屏縣衛檢六字第九三０
    ０六七號煙毒及麻醉藥品類委託檢驗結果通知書在卷可稽，是否另涉犯毒品危害
    防制條例第十條第二項之施用第二級毒品罪嫌部分，應由檢察官另行偵辦，附此
    敘明。
據上論斷，應依刑事訴訟法第二百七十三條之一第一項、第二百八十四條之一、第二
百九十九條第一項前段，毒品危害防制條例第十條第一項、第十八條第一項前段、第
二十三條第二項，刑法第十一條、第五十六條、第四十七條，判決如主文。
本案經檢察官甲○○到庭執行職務。
中      華      民      國    九十三    年      九      月     十四     日
                                  臺灣高雄地方法院刑事庭
                                      法  官 王雅苑
右正本證明與原本無異。
如不服本判決，應於判決送達後十日內，向本院提出上訴狀。
                                      書記官 黃琬婷
中      華      民      國    九十三    年      九      月     十四     日
附錄法條：
毒品危害防制條例第十條第一項
施用第一級毒品者，處六月以上五年以下有期徒刑。
